TOMÁS MARGIOTTIELLO

ESTUDIANTE DE INGENIERIA EN SISTEMAS

TomasMR99@gmail.com Mi celular: +541133470410 Buenos Aires, Argentina

Mi nombre es Tomás. Tengo 24 años y actualmente estoy estudiando ingeniería en sistemas de información en la UTN regional Buenos Aires cursando mis ultimas materias de 4º año. Adicionalmente complemento mi formación con cursos online y aprendiendo por mi propia cuenta. Me considero responsable, con capacidad para trabajar en equipo y/o individualmente, proactivo, predispuesto a nuevos desafíos y conocimientos. Mis conocimientos en el área incluyen tanto backend como front-end.

Actualmente me encuentro en una pasantía de desarrollo trabajando en equipo con metodologías ágiles, realizando tareas de automatización de casos de prueba

Habilidades

Front-end

Me capacité con cursos y de forma autodidacta para el desarrollo web responsive con el uso de varias

Back-end

Conocimientos en los distintos paradigmas de programacion, patrones de diseño y bases de datos.

Idioma

Estudié inglés en una cultural, rindiendo en 2017 el First Certificate exam de

Tecnologías

HTML5	npm	Spark
CSS ₃ / SASS	Bootstrap	SQL / Transact SQL
Javascript	Java 8	Git
ReactJS	Maven	C/C++

Educación

Universidad Tecnológica Nacional

Ingenieria en Sistemas de Información

2018 - Presente

Cursando 4º año con promedio de 8.04/10. Tengo 26/43 materias aprobadas con 5 finales pendientes. Cuento con Seguridad Informática y Sistemas Aplicados de la Gestión Empresarial como ma electivas.

CoderHouse

Desarrollo front-end en ReactJS

2022

Curso de Desarrollo Web. Proyecto final

Curso de Javascript, <u>Proyecto final</u>
Curso de ReactJS. <u>Proyecto final</u>
Curso de ReactJS. <u>Proyecto final</u>
Cursos de 34 hs cada uno, contando con una nota final de 9, 8 y 10 respectivamo

Cultural Inglesa de Villa del Parque

Certificado en Inglés apto para dar clases particulares. First Certificate exam - dic 2017 - aprobado 168/190 - B2.

2006 - 2017

Instituto San José de Villa del Parque

Título Secundario

2013 - 2017

Bachillerato con capacitación laboral como auxiliar en gestión administrativo contable. Promedio general de 8.54/10.

Experiencia Laboral

Clases particulares Ayudantía en Inglés

Clases particulares de inglés de varios niveles.

2015 - 2018

Developer Intern

Gilbarco Veeder Root

Jun. 2023 - Actualidad

Pasantía de desarrollo. Scrum. Python. Automatización de casos de prueba.

Hobbies

En mi tiempo libre me gusta aprender sobre tecnologías que desconozco, mejorar mis habilidades en front e investigar herramientas y canales de youtube que puedan servirme. Además soy fan de los videojuegos, las series y de pasar tiempo con mis gatos.

